---
title: "Prova 2 de Estatística"
author: "Carlos Benjamim Pazzianotto"
date: "16 de fevereiro de 2021"
output: html_document
---

```{r setup, include=FALSE}
knitr::opts_chunk$set(echo = TRUE)
```

## Questão 1

Uma urna contém 8 bolas brancas e 12 vermelhas. Retiram-se 10 bolas com reposição. Qual a probabilidade de que:  
a) no máximo 2 sejam brancas?  
b) 3 sejam brancas?  
  
a) 0,26927 e b) 0,35981  
a) 0,475921 e b) 0,637419  
a) 0,16729 e b) 0,21499  
a) 0,87459 e b) 0,64357  
a) 0,57489 e b) 0,65447  

`---
Resolução com R - Distribuição Binomial!  
---

```{r}
pbinom(q=2, size=10, prob=2/5)
```

```{r}
dbinom(x=3, size=10, prob=2/5)
```
(Questão vale 0.5 ponto - resposta: alternativa **c**)

## Questão 2  
Na fabricação de peças de determinado tecido aparecem defeitos ao acaso, um a cada 250 m. Qual a probabilidade de que na produção de 1.000 m aconteçam pelo menos três defeitos?  

a) 0,98741  
b) 0,761896  
c) 0,18647  
d) 0,16458  
e) 0,452789

(Questão vale 0.5 ponto - resposta: alternativa **b**)

Uso da distribuição de Poisson  
Se ocorre um defeito a cada 250m ocorrerá 4 defeitos em 1000m  
E para ocorrerem pelo menos 3, devemos ter $P(Y>=3) = 1 - P(Y<3) =>  P(Y>=3) = 1 - [P(Y=0) + P(Y=1) + P(Y=2)]$

```{r}
1 - dpois(0, lambda=4) - dpois(1, lambda=4) - dpois(2, lambda=4)
```

```{r}
1 - ppois(2, lambda=4)
```

## Questão 3  

A concentração de um poluente em água liberada por uma fábrica tem distribuição X:N(8 ; 2,25). Qual a chance, de que num dado dia, a concentração do poluente exceda o limite regulatório de 10 ppm?  

a) 8%  
b) 3%  
c) 2%  
d) 1%  
e) 9,17%  

No enunciado o $\sigma$ está ao quadrado, para usá-lo no R teremos que executar a raiz quadrada, assim $\sigma^ 2 = 2,25 => \sigma = 1.5$

```{r}
(1 - pnorm(10,8,1.5))*100
```
(Questão vale 0.5 ponto - resposta: alternativa **e**)

## Questão 4    

O volume de correspondência recebido por uma firma quinzenalmente tem distribuição normal com média de 4.000 cartas e desvio padrão de 200 cartas. Qual a porcentagem de quinzenas em que a firma recebe:  
a) entre 3.600 e 4.250 cartas?  
b) menos de 3.400 cartas?  

a) 100% b) 0,135%  
b) 7,16% b) 0,135%  
c) 87,16% b) 85,135%  
d) 97,16% b) 2,135%  

e) 87,16% b) 0,135%  

(Questão vale 1 ponto - resposta: alternativa **e**)

```{r}
(pnorm(4250,4000,200) - pnorm(3600, 4000,200)) * 100
```

```{r}
(pnorm(3400,4000,200)) * 100
```

## Questão 5    

Um certo tipo de rato apresenta, nos três primeiros meses de vida, um ganho médio de peso de 58 g. Uma amostra de 10 ratos foi
alimentada desde o nascimento até a idade de 3 meses com uma ração especial, e o ganho de peso de cada rato foi: 55, 58, 60, 62, 65, 67,54, 64, 62 e 68. Nesse caso, há razões para crer, ao nível de 5%, que a ração especial aumenta o peso nos 3 primeiros meses de vida. Qual é o valor de Tcal nesse problema?  

a) 0.5  
b) 3  
c) 1,5  
d) 1  
e) 2,32  

(Questão vale 0.5 ponto - resposta: alternativa **e**)

```{r}
amostra <-c(55, 58, 60, 62, 65, 67, 54, 64, 62, 68)
t.test(amostra, mu=58, alternative="two.sided", conf.level = 0.95)
```
Obs.:Rejeita-se a Ho (Hipótese Nula) pois t p-value é menor que 0.05
Outra forma:  
Verifica normalidade dos dados(p-value>0.05)
```{r}
library(dplyr)
amostra <-c(55, 58, 60, 62, 65, 67, 54, 64, 62, 68)
shapiro.test(amostra)

```
Fazer o teste T
```{r}
t.test(amostra, mu=58)

```
O teste T para uma amostra mostrou que a média de peso da amostra (61.5) é diferente da média afirmada(58) (t(grau de liberdade 9)=2.3219, p-value=0.04534)
```{r}
boxplot(amostra, ylab="Peso(gramas)")

```